臺灣基隆地方法院民事裁定　　　　　　　 100年度抗字第11號
抗　告　人　許世宏
相　對　人　王清河
上列當事人間聲請准許本票票款強制執行事件，抗告人對於中華
民國100.年１月21日本院100.年度司票字第４號第一審裁定提起
抗告，本院第二審合議庭裁定如下：
    主  文
抗告駁回。
抗告程序費用新臺幣壹仟元由抗告人負擔。
    理  由
一、本件相對人於原審法院主張：渠執有抗告人簽發如附表所示
    之本票１張，於到期後經提示未獲付款等情，故依票據法第
    123.條規定聲請裁定許可強制執行等語。並提出如附表所示
    之本票原本１張為證。
二、原審法院以：相對人之主張，業據渠提出附表所示之本票原
    本１張為證，核與票據法第123.條之規定相符，故裁定予以
    准許。
三、抗告意旨略以：執票人於行使追索權時，應先提示並作成拒
    絕證書，方符合票據法之規定。相對人所執渠所簽發之如附
    表所示之本票，雖有「免除作成拒絕證書」之記載，然相對
    人行使追索權時，仍須依法提示該本票於渠。惟相對人未向
    渠提示本票，即逕自向原審法院聲請裁定許可強制執行，於
    法未合，為此提起抗告，請求廢棄原裁定，駁回相對人於原
    審之聲請等語。
四、按「匯票上雖有免除作成拒絕證書之記載，執票人仍應於所
    定期限內為承兌或付款之提示。但對於執票人主張未為提示
    者，應負舉證之責。」票據法第95條定有明文。上開規定，
    於本票準用之，同法第124.條亦定有明文。
五、經查：相對人執有抗告人簽發如附表所示之本票１張，並免
    除作成拒絕證書，於到期後經提示未獲付款之事實，業據相
    對人提出附表所示之本票原本１張為證，經原審法院審核該
    張本票具備票據法規定之法定應記載事項，為有效之本票，
    從而裁定准許相對人許可強制執行之聲請，依票據法第123.
    條規定，並無不合。至抗告人雖稱相對人未曾提示附表所示
    之本票云云，依法應由抗告人負舉證之責，然抗告人對此並
    未舉證以實其說，是其空言指稱相對人並未提示附表所示之
    本票云云，即非可採。抗告人以上開理由提起抗告，請求廢
    棄原裁定，為無理由，應予駁回。
六、依非訟事件法第21條第２項、第24條第１項、第46條，民事
    訴訟法第495條之１第１項、第449條第１項，裁定如主文。
中    華    民    國    100   年    7     月    27    日
                  民事庭審判長法  官  蔡聰明
                              法  官  周霙蘭
                              法  官  林金發
一、以上正本證明與原本無異。
二、本裁定除以適用法規顯有錯誤為理由外，不得再抗告。
三、如提起再抗告，應於本裁定送達後10日內向本院提出再抗告
    狀，並繳納再抗告裁判費新臺幣1,000.元。
中    華    民    國    100   年    7     月    27    日
                          法院書記官  林建清
┌────────────────────────────────┐
│附表（100年度抗字第11號）：                                     │
├──┬──────┬──────┬──────┬─────┬──┤
│編號│發   票   日│票 面  金 額│到   期   日│票      號│備考│
│    │（ 民  國 ）│( 新 臺 幣 )│（ 民  國 ）│          │    │
├──┼──────┼──────┼──────┼─────┼──┤
│ １ │97年11月20日│1,100,000元 │98年５月31日│ TH048564 │    │
└──┴──────┴──────┴──────┴─────┴──┘